【裁判字號】    90,訴,58
【裁判日期】    900315
【裁判案由】    搶奪
【裁判全文】
臺灣屏東地方法院刑事判決                              九十年度訴字第五八號
    公  訴  人  臺灣屏東地方法院檢察署檢察官
    被      告  乙○○
右列被告因搶奪案件，經檢察官提起公訴（八十九年偵緝字第二七九號），本院判決
如左：
         主  文
乙○○意圖為自己不法之所有，而搶奪他人之動產，處有期徒刑柒月。
        事  實
一、乙○○基於意圖為自己不法之所有，於民國八十九年八月十四日下午五時四十分
    許，在屏東縣屏東市○○路十二號甲○○住處，假藉其替甲○○取回刮鬍刀為由
    ，向甲○○索取車資，甲○○乃拿出新台幣（下同）二百元給乙○○，乙○○嫌
    金額過少，即趁甲○○不及抗拒之際，徒手伸進入甲○○口袋，將甲○○口袋內
    之現金一千元強行取走，以此方式搶奪甲○○財物。嗣於翌日下午六時許，乙○
    ○又至上開甲○○住處，向甲○○索討金錢，甲○○見狀，即打電話報警，乙○
    ○發現甲○○報警，旋即逃走，經警循線查獲。
二、案經甲○○訴由屏東縣警察局屏東分局移送臺灣屏東地方法院檢察署檢察官偵查
    起訴。
        理  由
一、訊據被告乙○○固不諱言於右述時地未經被害人甲○○同意而自其口袋取走一千
    元之事實，惟矢口否認有搶奪之犯行，辯稱：因甲○○昏倒在路上，伊因救甲○
    ○而將眼鏡及手錶遺失在計程車上，故向甲○○請求賠償眼鏡及手錶之損失，並
    非搶奪等語。
二、惟查被告如何在右述時地假藉取回刮鬍刀為由，乘被害人甲○○不注意之際強取
    一千元之事實，已據被害人甲○○於警訊中指訴甚詳，此與被告於偵查中所稱：
    我向他要一千元，他不同意，我便將他一千元拿走等語相符。被害人甲○○並指
    稱：八十九年八月十二日中午在路上遇見被告，後來二人搭計程車去修理刮鬍刀
    ，其本人並未昏倒在路上之情事等語（見警卷第八、九頁）。因此，被告所稱因
    被害人昏倒在路邊，伊招計程車前來救人，且眼鏡及手錶遺失在車內等情，顯非
    實在，且其眼鏡、手錶同時遺失在車內，亦難想像，因此上開辯解，顯係卸責之
    詞，不足採信，本件事證明確，被告犯行應堪認定。
三、核被告所為係犯刑法第三百二十五條第一項搶奪罪。爰審酌被告智識程度、犯罪
    動機、目的、手段、所生危害及其犯後態度等一切情狀，量處如主文所示之刑。
四、公訴意旨另以被告乙○○於八十九年八月十五日下午六時許，又至被害人甲○○
    住處開口向被害人索付金錢，被害人見狀立刻招警，被告旋即逃逸，因認其涉有
    搶奪未遂犯行。惟查被告否認其有前開搶奪之犯行，且被害人甲○○於警訊中亦
    指稱被告到伊住宅要錢，當時伊身上沒有放錢，被告就沒有說什麼，伊就打電話
    報警等語，故被告僅開口索取錢財，並未達於實施構成要件之密接危險行為，難
    認已著手於搶奪行為，惟公訴人認此部分行為與上開論罪科行部分，具有連續犯
    之裁判上一罪關係，爰不另為無罪之諭知。
據上論斷，應依刑事訴訟法第二百九十九條第一項、刑法第三百二十五條第一項，判
決如主文。
本案經檢察官林吉泉到庭執行職務。
中      華      民      國      九十      年      三      月    十五    日
                                      臺灣屏東地方法院刑事第三庭
                                          審判長法  官  黃國永
                                                法  官  陳姵君
                                                法  官  余德正
右正本證明與原本無異。
對於本判決如有不服應於收受送達後十日內向本院提出上訴書狀上訴於台灣高等法院
高雄分院並按他造當事人之人數附具繕本。
                                                書記官  曾文玲
中      華      民      國      九十      年      三      月    十五    日
附錄法條：
刑法第三百二十五條第一項
意圖為自己或第三人不法之所有，而搶奪他人之動產者，處六月以上五年
以下有期徒刑。


司法院資訊處製作；財團法人民間司法改革基金會備份。
